臺灣士林地方法院民事裁定　　　　　　　100年度監字第195號
聲　請　人　王文龍
上列聲請人聲請處分受監護人之不動產事件，本院裁定如下：
    主  文
受監護宣告之人王陳招治所有坐落於臺北市○○區○○段三小段
104 地號之土地，准予變賣。
聲請程序費用由受監護宣告之人王陳招治之財產負擔。
    理  由
一、本件聲請意旨略以：聲請人為受監護宣告之人王陳招治之子
    ，王陳招治前經鈞院以99年度監宣字第197 號裁定宣告為受
    監護宣告之人，並選定聲請人為其監護人。王陳招治每月所
    需之看護、醫療等費用約新臺幣（下同）3 萬元，聲請人等
    子女為籌措上開費用，欲將王陳招治名下所有坐落於臺北市
    ○○區○○段三小段104 地號之土地，予以變賣，為此，依
    民法第1101條第2 項規定，請求裁定准予變賣王陳招治所有
    之上開不動產等語。
二、按監護人對於受監護宣告之人之財產，非為受監護宣告之人
    之利益，不得使用、代為或同意處分。監護人為下列行為，
    非經法院許可，不生效力：(一)代理受監護宣告之人購置或處
    分不動產。(二)代理受監護宣告之人，就供其居住之建築物或
    其基地出租、供他人使用或終止租賃。民法第1113條、第11
    01條第1 、2 項分別定有明文。
三、經查，聲請人主張之上揭事實，業據提出戶籍謄本、土地登
    記謄本、奇里岸老人長期照顧中心（養護型）收據、行政院
    國軍退除役官兵輔導委員會臺北榮民總醫院門診醫療費用明
    細收據、醫療及日用品費用收據暨明細表、全國財產稅總歸
    戶財產查詢清單、本院100 年度家簡字第6 號民事判決影本
    、同意書等件為證，並據聲請人到庭陳述綦詳（見本院100
    年9 月28日筆錄），復經本院調閱99年度監宣字第197 號、
    100 年度監字第204 號案卷查核無誤，聲請人之主張堪信為
    真實。本院審酌王陳招治近3 年均無所得，名下僅有前揭不
    動產，此有王陳招治之稅務電子閘門財產所得調件明細表在
    卷可稽，且其目前仍臥病在床，所需花費不貲，欲長期仰賴
    子女支付其醫療、看護及生活費用確有困難；王陳招治之其
    他子女即王相、王文宏、王文吉、張王清子、王寶珠、王美
    雲亦均同意將上揭土地變賣，以出售價金作為王陳招治之養
    護費用，有同意書1 紙在卷可參；因認聲請人主張為王陳招
    治之利益，有變賣其不動產以籌措療養費用之必要，尚非無
    據，是聲請人聲請變賣王陳招治所有如主文所示之不動產，
    核無不合，應予准許。
四、末按監護人應以善良管理人之注意，執行監護職務。又監護
    人於執行監護職務時，因故意或過失，致生損害於受監護宣
    告之人者，應負賠償之責。再法院於必要時，得命監護人提
    出監護事務之報告、財產清冊或結算書，檢查監護事務或受
    監護宣告之人之財產狀況。民法第1113條準用同法第1100條
    、第1109條第1 項、第1103條第2 項規定均有明示，則本件
    聲請人即監護人變賣受監護宣告之人王陳招治之不動產，就
    變賣所得之金錢自應妥適管理及使用，併予敘明。
五、依非訟事件法第21條第1 項、民法第1103條第1 項後段，裁
    定如主文。
中    華    民    國   100    年    11    月    30    日
                  家事庭  法  官  陳文通
以上正本證明與原本無異。
如對本裁定抗告，應於裁定送達後10日內向本院提出抗告狀。
中    華    民    國   100    年    12    月    6     日
                          書記官  陳玉瓊